António Carlos da Silva Júnior

39 anos, Casado Curitiba/PR

(41) 98715-6236 | juniorssz@gmail.com https://www.linkedin.com/in/antoniojunior-dados https://antoniojunior.me

OBJETIVO

Liderança em Ciência de Dados

RESUMO PROFISSIONAL

Sou especialista em ciência de dados com foco em IA preditiva aplicada ao planejamento de demanda, atuando em uma das maiores operações de supply chain da América Latina. Desde 2020, no Grupo Boticário, tenho conduzido a evolução da aplicação de modelos preditivos no processo de S&OP. Fui promovido a coordenador em 2022 e, hoje, lidero um time de cientistas de dados e engenheiros de ML responsável por desenvolver, sustentar e aprimorar soluções analíticas integradas à tomada de decisão. Tenho um estilo de liderança que combina exigência técnica, colaboração genuína e cuidado com o bem-estar das pessoas. Minha trajetória inclui experiências em setores diversos, o que contribuiu para uma visão sistêmica, pragmática e orientada a resultados concretos.

FORMAÇÃO ACADÊMICA

- Mestrado em Métodos Numéricos em Engenharia (Otimização Aplicada)
 Universidade Federal do Paraná (UFPR), 2024
- Especialização em Data Science e Big Data
 Universidade Federal do Paraná (UFPR), 2020
- Tecnólogo em Análise e Desenvolvimento de Sistemas Universidade Paulista (UNIP), 2015

EXPERIÊNCIA PROFISSIONAL

09/2020 – Atual - GRUPO BOTICÁRIO COORDENADOR DE CIÊNCIA DE DADOS (12/2022 - atual)

Assumi a coordenação da equipe de ciência de dados da área de planejamento de demanda durante a migração dos modelos de IA preditiva para uma nova plataforma proprietária de planejamento. Conduzi essa migração com foco em estabilidade, governança e alinhamento entre tecnologia e negócio.

Sob minha liderança, desenvolvemos modelos de IA preditiva para previsão de demanda de novas marcas e canais de venda do grupo, alcançando o maior número de modelos produtivos já registrados na história do GB. Esse avanço foi viabilizado pela consolidação de um time altamente técnico, pela evolução dos pipelines de MLOps e por um fluxo de desenvolvimento que permitiu acelerar entregas incrementais sem abrir mão de robustez, escalabilidade e alinhamento com o negócio. Também liderei experimentos para melhoria contínua dos modelos, que impactaram significativamente métricas como WMAPE e Bias, além de promover a cultura da perenidade e escalabilidade das soluções a partir do amadurecimento da equipe em engenharia de software e MLOps.

Liderei iniciativas para aumentar a aderência dos planejadores aos modelos, como o desenvolvimento de um farol de confiabilidade das previsões e de um módulo de explicabilidade que permite aos usuários compreender o impacto de fatores como sazonalidade, canibalização, elasticidade de preço, ressaca e promoções nas previsões geradas. Também conduzi um projeto estratégico com consultoria externa para experimentação de novas abordagens preditivas, no qual nossos modelos foram validados como referência de mercado.

Priorizando a diversidade, conduzi contratações que resultaram em um time com equilíbrio de gênero (50% mulheres). Cultivo um ambiente leve, colaborativo e tecnicamente exigente, com foco genuíno no bem-estar e no desenvolvimento da equipe. Como resultado, mantemos altos níveis de engajamento na plataforma Team Culture, com destaque para os pilares de Liderança, Felicidade, Bem-Estar, Feedback e Crescimento Pessoal.

CIENTISTA DE DADOS SÊNIOR (10/2021 - 12/2022)

Como Cientista de Dados Sênior, continuei atuando no time de Planejamento de Demanda durante a criação da plataforma de dados da empresa no Google Cloud Platform (GCP). Participei ativamente na homologação de dezenas de tabelas da plataforma de dados e fui responsável pela tradução da matriz da malha logística e dos lead times da empresa em uma tabela estruturada e democratizada na plataforma, em um período que abdiquei temporariamente de uma atuação típica como cientista de dados para contribuir com a minha expertise nas regras de negócio e SQL.

Utilizando o algoritmo Dynamic Time Warping em um teste AB, avaliei o impacto da mudança no comportamento de compras dos franqueados devido a uma proposta de mudança no processo de cancelamento de pedidos pendentes, e propus uma solução para contornar o problema, a qual foi implementada com sucesso. Além disso, fui responsável por traduzir um modelo legado de previsão de compras para Python com o algoritmo LightGBM, a fim de integrá-lo ao novo sistema de planejamento de demanda desenvolvido pelo time de tecnologia do Grupo Boticário.

CIENTISTA DE DADOS PLENO (09/2020 - 10/2021)

Ingressei no Grupo Boticário para colaborar com a área de Planejamento de Demanda do grupo. O principal objetivo dessa área é orientar a produção industrial por meio de projeções de demanda futuras. Atuei no time de Ciência de Dados responsável pelo desenvolvimento, deployment, sustentação, monitoramento e evolução de algoritmos de machine learning para previsão de demanda, além de outras iniciativas.

Fui responsável pelo desenvolvimento, deployment e monitoramento de um modelo de machine learning utilizando Gradient Boosting para prever a probabilidade de uma previsão de vendas precisar ser ajustada pelos planejadores. Este modelo se tornou uma ferramenta essencial para ajudar os planejadores a priorizar quais itens ajustar, já que não havia capacidade para analisar e ajustar todo o portfólio. Esta sobrecarga dos planejadores ocorreu devido aos distúrbios no comportamento de compras dos consumidores e franqueados no período da pandemia de COVID-19.

09/2019 - 09/2020 - OLIST

CIENTISTA DE DADOS JÚNIOR

Atuei na equipe de analytics, colaborando diretamente com a área de relacionamento com o consumidor. Desenvolvi o primeiro modelo de probabilidade de churn da empresa. Utilizei técnicas de processamento de linguagem natural para analisar avaliações e comentários de consumidores, propondo ações estratégicas para aprimorar a qualidade do serviço e, consequentemente, melhorar as avaliações da loja oficial da empresa em marketplaces como Mercado Livre e Americanas.

Participei regularmente das aulas de Análise Multivariada e outros tópicos de estatística ministradas pelo professor Anselmo Chaves da UFPR, realizadas nas dependências da empresa. Também participei de workshops e eventos acadêmicos, como o Simpósio de Pesquisa Operacional e Logística da Marinha de 2019, no Rio de Janeiro.

Fui responsável pelo desenvolvimento e ministração de um treinamento de 8 horas em Google Sheets para colaboradores de diversos setores, além de colaborar no desenvolvimento do novo processo de integração de novos colaboradores.

08/2018 a 09/2019 - HILAB

ANALISTA DE DADOS

Em um movimento de transição de carreira, fui contratado pela Hilab como estagiário aos 32 anos, pois cursava Bacharelado em Matemática como segunda graduação. Após quatro meses, fui efetivado como Analista de Dados.

Contribui para a implementação do Power BI na empresa, atuando desde o projeto do data warehouse no Amazon Redshift e o desenvolvimento de pipelines para ingestão de dados no Amazon S3, provenientes do Azure Cosmos DB, até a construção de dashboards e relatórios interativos para diversos departamentos.

Além disso, participei de um comitê de Growth Hacking, composto por membros de diferentes setores, focado em avaliar os principais desafios e alavancas da empresa, levantar e priorizar hipóteses, e modelar experimentos.

IDIOMAS

- Português (nativo)
- Inglês (intermediário)